臺灣板橋地方法院刑事判決　　　　　　　95年度訴字第3339號
公　訴　人　臺灣板橋地方法院檢察署檢察官
被　　　告　甲○○
　　　　　　　　　（現另案於臺灣臺北監獄臺北分監執行中）
指定辯護人　李承志　律師
上列被告因違反槍砲彈藥刀械管制條例案件，經檢察官提起公訴
（95年度偵字第13562 號、第14078號），本院判決如下：
    主  文
甲○○未經許可，持有可發射子彈具有殺傷力之改造手槍，累犯
，處有期徒刑年月，併科罰金新臺幣陸萬元，罰金如易服勞
役以新臺幣玖佰元即銀元佰元折算壹日，扣案之改造手槍（含
彈匣壹個，槍枝管制編：0000000000號）壹支，沒收之。又連續
收受贓物，累犯，處有期徒刑陸月，減為有期徒刑月，扣案之
變造「沈璞」及「陳青巖」之汽車駕駛執照上「甲○○」相片各
壹張，均沒收。又持有第二級毒品，累犯，處有期徒刑肆月，減
為有期徒刑貳月，扣案之第二級毒品大麻壹包（淨重壹點伍壹公
克）、如附表二編號一至六號所示之藥丸共拾貳顆（含驗餘碎錠
），均沒收銷燬之。有期徒刑部分應執行有期徒刑年伍月，併
科罰金新臺幣陸萬元，罰金如易服勞役以新臺幣玖佰元即銀元
佰元折算壹日，扣案之改造手槍（含彈匣壹個，槍枝管制編：00
00000000號）壹支、變造「沈璞」及「陳青巖」之汽車駕駛執照
上「甲○○」相片各壹張，均沒收之，扣案之第二級毒品大麻壹
包（淨重壹點伍壹公克）、如附表二編號一至六號所示之藥丸共
拾貳顆（含驗餘碎錠），均沒收銷燬之。
    事  實
一、甲○○曾於民國91年間，因妨害風化案件，經臺灣桃園地方
    法院以91年度桃簡字第460 號判處有期徒刑4 月，並於92年
    4 月7 日確定，於92年7 月17日易科罰金執行完畢。詎仍不
    知悔改，而為下列行為：
  (一)明知未經許可不得持有具有殺傷力可發射子彈之改造手槍及
    子彈，竟於94年4 、5 月間某日，在臺北縣蘆洲市○○路夜
    市，自真實姓名年籍不詳自稱「許振華」之成年男子（以下
    簡稱「許振華」）處取得可發射子彈具有殺傷力之仿COLT廠
    1908CALIBER 25型半自動手槍製造，換裝土造金屬槍管而成
    之改造手槍1 把（含彈匣1 個，槍枝管制編號0000000000號
    ），與玩具金屬彈殼加裝直徑約8.0MM 金屬彈頭而成之具殺
    傷力之改造子彈2 顆，及不具殺傷力子彈9 顆，以供做「許
    振華」向甲○○借款之擔保，甲○○遂自彼時起未經許可持
    有上開槍彈。
  (二)明知其真實姓名年籍不詳綽號「阿明」及自稱「陳文聰」之
    友人所持有如附表編號一至十一號所示劉一明等人之身分證
    等物為來路不明之贓物，仍基於收受贓物之概括犯意，自94
    年9 月、10月間某日起至95年1 月間某日止，連續在臺北縣
    中和市○○路夜市附近及三重市○○路附近，分別自「阿明
    」及「陳文聰」處收受上揭證件。
  (三)明知「許振華」所持有如附表編號十二、十三號所示之陳青
    巖（起訴書誤載為陳清巖）汽車駕照及沈璞之健保卡、身分
    證、汽車駕照等物，亦係來路不明之贓物，仍承前收受贓物
    之概括犯意，於95年3 、4 月間某日，在蘆洲市○○路某夜
    市，自「許振華」處予以收受。並於95年5 月間某日，基於
    變造特種文書之犯意，在其位於臺北縣新莊市○○路97號9
    樓之住處，接續將其所有之照片2 張分別換貼於上開陳清巖
    及沈璞之汽車駕駛執照（起訴書略載為證件）上而變造之，
    足以生損害於陳青巖、沈璞及監理機關（起訴書贅載戶政機
    關）對於駕駛執照管理之正確性。
  (四)明知大麻、MDMA、MDA 、甲基安非他命均為毒品危害防制條
    例第2 條第2 項第2 款之第二級毒品，不得持有，竟於95年
    6 月上旬某日，自真實姓名年籍不詳綽號「阿明」之成年男
    子處收受（起訴書誤載為受上揭自稱「許振華」寄託）而持
    有第二級毒品大麻1 包（淨重1.51公克）、及如附表二所示
    之藥丸共16顆（其中含第二級毒品甲基安非他命成分者10顆
    、含第二級毒品MDMA成分者4 顆、含第二級毒品MDA 成分者
    1 顆、含第四級毒品硝西泮成分者1 顆，起訴書誤載為上開
    16 顆 藥丸均含MDMA成分），而自彼時起即持有上開第二級
    毒品。
  (五)嗣為警於95年5 月27日上午9 時30分許，在臺北縣永和市○
    ○路353 號9 樓之9 門前，自甲○○身上起獲第一級毒品海
    洛因5 包、第二級毒品安非他命3 包、第三級毒品K 他命4
    包、第二級毒品大麻1 包、如附表二所示之藥丸16顆等物；
    又於同日10時許，在臺北縣永和市○○路353 號旁之停車場
    ，從甲○○所駕自小客車駕駛座車門置物格內起獲第一級毒
    品海洛因1 包、分裝杓1 支；再於同日11時許，經甲○○自
    願同意至其上址住處內搜索，因而扣得上開槍彈、如附表編
    號1 至13號所示之金融卡、信用卡、證件、經變造之「陳青
    巖」、「沈璞」汽車駕駛執照等物（甲○○涉犯施用第一級
    毒品海洛因及第二級毒品安非他命部分，業經本院以95年度
    訴字第3340號判決定其應執行有期徒刑11月確定在案）。
二、案經臺北縣政府警察局永和分局報請臺灣板橋地方法院檢察
    署檢察官偵查起訴。
    理  由
一、按刑事訴訟法第159 條第1 項雖規定，被告以外之人於審判
    外之言詞或書面陳述，除法律有規定外，不得作為證據。惟
    同法第159 條之5 第2 項已規定，當事人、代理人或辯護人
    於法院調查證據時，知有第159 條第1 項不得為證據之情形
    ，而未於言詞辯論終結前聲明異議者，視為有前項之同意（
    指同條第1 項之同意作為證據），此乃第159 條第1 項所容
    許，得作為證據之例外規定之一。經查，本案被告甲○○、
    辯護人及檢察官於言詞辯論終結前，均未就所調查之證據主
    張有刑事訴訟法第159 條第1 項不得為證據之情形，是本案
    經調查之證據均有證據能力，合先敘明。
二、上揭事實，業據被告甲○○於本院審理時坦承不諱，並有被
    害人乙○○、鄭慶雲、周盈伶於警詢時證述及證人周美玲於
    警詢暨偵查中證述渠等之證件係遭搶奪而脫離本人所有等情
    明確，又被害人藍天虹、陳依青、曾美霞、傅宣瑋、沈璞、
    劉一明、陳青巖、吳宜展亦於警詢時證述渠等所有之證件係
    遭竊或遺失等情屬實，復有自願受搜索同意書、搜索扣押筆
    錄、扣押物品目錄表各3 份、贓物認領保管單10紙、扣案物
    品照片存卷可憑，及有如附表一所示已由被害人領回之金融
    卡、信用卡、證件、經變造之「陳青巖」「沈璞」汽車駕照
    2 張、及上揭具殺傷力之改造手槍1 支（含彈匣1 個）、子
    彈2 顆、毒品等物扣案可資佐證。又扣案之上開改造手槍1
    支（含彈匣1 個，槍枝管制編號：0000000000）經送內政部
    警政署刑事警察局鑑驗結果，係由仿COLT廠1908CALIBER 25
    型半自動手槍製造，換裝土造金屬槍管而成之改造手槍，機
    械性能良好，可擊發適用子彈，認具殺傷力；又扣案之子彈
    2 顆，認係由玩具金屬彈殼加裝直徑約8.0MM 金屬彈頭而成
    之具殺傷力之改造子彈，經採樣1 顆試射，可擊發，認具殺
    傷力，此有該局95年7 月19日刑鑑字第0950082918號槍彈鑑
    定書在卷可按。再者，扣案之煙草1 包，經送法務部調查局
    鑑驗結果，含第二級毒品大麻成分，淨重1.51公克（空包裝
    重1.06公克），有該局95年7 月25日調科壹字第060012166
    號鑑定通知書1 紙在卷可考。另扣案之16顆藥丸經送行政院
    衛生署管制藥品管理局以氣相層析質譜儀法鑑定結果，其中
    9 顆靛藍色圓形錠，採樣2 顆，驗餘7 顆，檢出甲基安非他
    命（Methamphetamine） 成分；又其中1 顆深藍色圓形錠，
    採樣1 顆（驗餘碎錠），檢出甲基安非他命（Methamphetam
    ine） 成分；其中黃色圓形錠、磚紅色潮濕狀圓形錠、橘色
    圓形錠各1 顆，各採樣1 顆（均驗餘碎錠），分別檢出第二
    級毒品MDMA、MDA 成分、及第四級毒品硝西泮（Nitrazepam
    ）成分；其中3 顆紫紅色圓形錠，採樣1 顆，驗餘2 顆，檢
    出含第二級毒品MDMA成分，此有該局管檢字第0950006059號
    鑑定書，足認被告持有第二級毒品大麻及含MDA 、MDMA成份
    藥丸之事實無誤。被告之任意性自白有上開證據可佐，核與
    事實相符，本案事證已臻明確，被告犯行堪以認定。
三、刑法修正後本案法律適用之說明：
    按行為後法律有變更者，適用行為時之法律。但行為後之法
    律有利於行為人者，適用最有利於行為人之法律，刑法第2
    條第1 項定有明文，而刑法第2 條係規範行為後法律變更所
    生新舊法律比較適用之準據法，是刑法第2 條本身雖經修正
    ，但該條文既屬適用法律之準據法，本身尚無比較新舊法之
    問題，應逕適用裁判時之刑法第2 條規定以決定適用之刑罰
    法律。次按法律變更之比較適用，比較時應就罪刑有關之共
    犯、未遂犯、想像競合犯、牽連犯、連續犯、結合犯，以及
    累犯加重、自首減輕暨其他法定加減（如身分加減）與加減
    例等一切情形，綜其全部罪刑之結果而為比較；且就比較之
    結果，須為整體之適用，不能割裂分別適用各該有利於行為
    人之法律，此即法律變更之比較適用所應遵守之「罪刑綜合
    比較原則」及「擇用整體性原則」（參照最高法院24年上字
    第4634號判例、同院27年上字第2615號判例，及最高法院95
    年第八次刑事庭會議決議）。被告行為後，刑法第33條、第
    41條、第42條、第47條、第51條第5 款、第55條、第56條等
    規定均業經修正，於94年2 月2 日經總統公布，並自95年7
    月1 日起施行（以下簡稱新刑法，修正前刑法簡稱舊刑法）
    ，茲說明本案新舊刑法適用情形如下：
  (一)關於罰金刑，刑法第212 條、第349 條本身雖未修正，惟刑
    法分則編各罪所定罰金刑之貨幣單位原為銀元，舊刑法第33
    條第5 款規定：「罰金：1 元（銀元）以上。」，而依罰金
    罰鍰提高標準條例規定，就72年6 月26日前修正之刑法部分
    條文罰金數額提高2 至10倍，其後修正者則不提高倍數，並
    依現行法規所定貨幣單位折算新臺幣條例規定，以銀元1 元
    折算新臺幣3 元。而新刑法第33條第5 款規定：「罰金：新
    臺幣1000元以上，以百元計算之。」，新刑法第33條第5 款
    所定罰金貨幣單位經修正為新臺幣後，刑法分則各罪所定罰
    金刑之貨幣單位亦應配合修正為新臺幣，為使刑法分則編各
    罪所定罰金之最高數額與刑法修正前趨於一致，乃增訂刑法
    施行法第1 條之1 ：「中華民國94年1 月7日 刑法修正施行
    後，刑法分則編所定罰金之貨幣單位為新臺幣。94年1 月7
    日刑法修正時，刑法分則編未修正之條文定有罰金者，自94
    年1 月7 日刑法修正施行後，就其所定數額提高為30倍。但
    72年6 月26日至94年1 月7 日新增或修正之條文，就其所定
    數額提高為3 倍。」。從而，刑法分則編各罪所定罰金刑之
    最高數額，於上開規定修正後並無不同，惟新刑法第33條第
    5 款所定罰金刑最低數額，較之修正前提高，自以舊刑法第
    33條第5 款規定有利於被告。
  (二)舊刑法第41條第1 項前段規定：「犯最重本刑為五年以下有
    期徒刑以下之刑之罪，而受六個月以下有期徒刑或拘役之宣
    告，因身體、教育、職業、家庭之關係或其他正當事由，執
    行顯有困難者，得以一元以上三元以下折算一日，易科罰金
    。」，而被告行為時之易科罰金折算標準，依95年7 月1日
    修正條文施行前罰金罰鍰提高標準條例第2 條前段之規定（
    該條業經總統於95年5 月17日公布刪除，並自95年7 月1日
    失效），就其原定數額提高為100 倍折算1 日，則被告行為
    時之易科罰金折算標準，應以銀元100 元至300 元折算1日
    ，經折算為新臺幣後，係以新臺幣300 元至900 元折算為1
    日；惟新刑法第41條第1 項前段則規定：「犯最重本刑為五
    年以下有期徒刑以下之刑之罪，而受六個月以下有期徒刑或
    拘役之宣告者，得以新臺幣一千元、二千元或三千元折算一
    日，易科罰金。」，則比較修正前後之易科罰金折算標準，
    應以舊刑法第41條第1 項前段規定較有利於被告。
  (三)舊刑法第42條第2 項規定為：「易服勞役以一元以上三元以
    下，折算一日。但勞役期限不得逾六個月。」，且修正前罰
    金罰鍰提高標準條例第2 條前段規定：「依刑法第四十一條
    易科罰金或第四十二條第二項易服勞役者，均就其原定數額
    提高為一百倍折算一日。」（罰金罰鍰提高標準條例第2 條
    已於95年5 月17日修正公布刪除，並自同年7 月1 日起施行
    ），則比較修正前刑法之易服勞役折算標準，應以銀元一百
    元以上三百元以下折算一日，經折算為新臺幣後，應以新臺
    幣三百元以上九百元以下折算一日，而修正後刑法第42條則
    將前開條項移列至第3 項，並修正為：「易服勞役以新臺幣
    一千元、二千元或三千元折算一日。但勞役期限不得逾一年
    。」，經比較新舊法規定結果，以修正後之法律較為有利於
    行為人。
  (四)新刑法第47條第1 項規定「受『徒刑』之執行完畢，或一部
    之執行而赦免後，五年以內『故意』再犯有期徒刑以上之罪
    者，為累犯，加重本刑至二分之一。」，與舊刑法第47條規
    定「受有期徒刑之執行完畢，或受無期徒刑或有期徒刑一部
    之執行而赦免後，五年以內再犯有期徒刑以上之罪者，為累
    犯，加重本刑至二分之一。」不同，而本案被告再犯本罪既
    係出於故意，無論依修正前後刑法第47條之規定均構成累犯
    。
  (五)舊刑法第51條第5 款規定有關數罪併罰，分別宣告其罪之刑
    ，在定其應執行之刑時，「宣告多數有期徒刑者，於各刑中
    之最長期以上，各刑合併之刑期以下，定其刑期。但不得逾
    二十年」，而新刑法第51條第5 款係規定：「宣告多數有期
    徒刑者，於各刑中之最長期以上，各刑合併之刑期以下，定
    其刑期。但不得逾三十年」，經新舊法比較結果，新刑法並
    非較有利於被告。
  (六)舊刑法第55條牽連犯及第56條連續犯之規定，業經新刑法刪
    除牽連犯及連續犯之規定，此刪除雖非屬犯罪構成要件之變
    更，但顯已影響行為人刑罰之法律效果，自屬法律有變更，
    而依新刑法既已刪除牽連犯及連續犯之規定，則所犯上述數
    行為依數罪併罰之規定分論併罰，則依刑法第2 條第1 項規
    定之「從舊從輕」原則，比較新、舊法結果，適用被告之行
    為時法律即舊刑法論以連續犯，以一罪論，及以牽連犯，從
    一重罪處斷，較有利於被告。
  (七)經綜合前述各項罪刑法律變更，除易服勞役之折算標準，經
    比較新舊法規定結果，以新刑法規定較為有利於被告之外，
    其餘各項之修正後刑法規定並未較有利於被告，則經整體為
    「從舊從輕」之比較結果，應一體適用被告行為時即舊刑法
    之規定，較有利於被告，合先敘明。
  (八)新刑法第55條有關想像競合規定，增列但書「不得科以較輕
    罪名所定最輕本刑以下之刑」，此為科刑之限制，乃係關於
    想像競合犯法理之明文化，非屬法律之變更，尚無比較新舊
    法之問題，應逕適用裁判時之刑法第55條之規定。
四、論罪科刑：
    核被告所為係犯刑法第349 條第1 項收受贓物罪、同法第21
    2 條變造特種文書罪、槍砲彈藥刀械管制條例第8 條第4 項
    之未經許可持有可發射子彈具有殺傷力之改造手槍罪、同條
    例第12條第4 項之未經許可持有子彈罪、毒品危害防制條例
    第11條第2 項之持有第二級毒品罪。而被告所犯上開未經許
    可持有可發射子彈具有殺傷力之改造手槍及子彈罪，係同時
    以一行為觸犯二罪名，屬想像競合，應從一重之槍砲彈藥刀
    械管制條例第8 條第4 項之未經許可持有具有殺傷力之改造
    手槍罪處斷。又被告持有各含有第二級毒品大麻、MDMA、MD
    A 等成分之藥丸共15顆，亦係以一行為同時觸犯數個相同罪
    名，屬同種想像競合，應從一情節較重之持有第二級毒品大
    麻罪論處。而被告多次為收受贓物犯行，時間緊接，犯罪構
    成要件相同，顯係基於概括犯意為之，為連續犯，以一罪論
    ，應依法加重其刑。又被告所犯連續收受贓物罪與變造特種
    文書罪間，有方法結果之牽連關係，為牽連犯，應從一重之
    連續收受贓物罪處斷。又公訴人雖未就被告收受如附表編號
    11、12號所示之證件等贓物部分起訴，本院認為該部分與已
    起訴部分有連續犯之裁判上一罪關係，為起訴效力所及，本
    院自得一併予以審理，附此陳明。又查，被告前於91年間，
    因妨害風化案件，經臺灣桃園地方法院以91年度桃簡字第46
    0 號判處有期徒刑4 月，並於92年4 月7 日確定，於92年7
    月17日易科罰金執行完畢，有臺灣高等法院被告前案紀錄表
    在卷可稽，被告於五年內再犯有期徒刑以上之本罪，應依累
    犯之規定加重其刑，並就收受贓物罪部分，依法遞加重之。
    爰審酌被告有如事實欄所述前科，此有上開前案紀錄表在卷
    可稽，足見其品行非佳、其犯罪動機、目的、手段、生活狀
    況、智識程度、又其收受贓物對被害人財產所生之損害、其
    未經主管機關許可擅自持有具殺傷力之槍彈，對社會治安顯
    有危害，兼斟酌其持有上開改造手槍之時間，且於犯後已知
    坦承犯行，態度尚屬良好等一切情狀，各量處如主文所示之
    刑，並就罰金部分諭知易服勞役之折算標準。又中華民國九
    十六年罪犯減刑條例業經立法院制定，並業經總統於96年7
    月4 日公布，自96年7 月16日起生效，茲因被告為上開犯行
    之犯罪時間在96年4 月24日以前，就收受贓物及持有第二級
    毒品部分，係合於減刑條件，應依中華民國九十六年罪犯減
    刑條例第2 條第1 項第3 款、第7 條、第9 條、第11條之規
    定，減刑如主文所示之減得之刑，並與不應減刑之上開未經
    許可持有可發射子彈具有殺傷力之改造手槍罪所處之刑，就
    有期徒刑部分定其應執行之刑，以示懲戒。
五、有關沒收之諭知：
  (一)扣案經變造之「陳青巖」、「沈璞」之汽車駕駛執照上「甲
    ○○」照片各1 張，為被告所有供犯罪所用之物，而刑法關
    於沒收之規定雖有修正文字以使適用更期明確，但無影響刑
    罰之法律效果，且法律之適用應整體觀察，主從刑不宜割裂
    適用，而本件被告之犯行於所論罪之主刑之宣告既已經比較
    後決定適用修正前刑法，關於沒收從刑之諭知，亦應整體適
    用舊刑法，爰依舊刑法第38條第1 項第2 款規定，均併予宣
    告沒收。
  (二)又扣案之改造手槍1 把（含彈匣1 個，槍枝管制編號000000
    0000號），具有殺傷力，屬違禁物，應依刑法第38條第1 項
    第1 款之規定宣告沒收；扣案之土造子彈2 顆，經採樣試射
    1 顆，可擊發，認具殺傷力，惟該顆子彈業經鑑驗試射，已
    擊發而不復具殺傷力，已非屬違禁物，故無從依法併予宣告
    沒收，至於剩餘1 顆子彈應認具有殺傷力，屬違禁物，亦應
    依舊刑法第38條第1 項第1 款規定宣告沒收。
  (三)另扣案之16顆藥丸，其中如附表二編號七號所示之橘色圓形
    錠1 顆，係含第四級毒品硝西泮（Nitrazepam）成分，並非
    法令禁止單純持有之違禁物，亦非供被告犯上開各罪所用或
    所得之物，無從併予諭知沒收；其餘如附表二編號一至六號
    所示之藥丸共15顆，經鑑驗剩12顆（含驗餘碎錠）屬當場查
    獲之第二級毒品，應依毒品危害防制條例第18條第1 項前段
    規定沒收銷燬之。
  (四)至於被告為警查獲時尚有扣得前揭海洛因6 包及安非他命3
    包，此雖屬當場查獲之第一級毒品、第二級毒品，惟係供被
    告另案犯施用第一、二級毒品所用之物，且業經本院95年度
    訴字第3340號判決諭知沒收銷燬在案，自毋庸於本案重複諭
    知沒收銷燬，附此敘明。
六、公訴意旨另以：被告係於94年7 月間某日、95年1 月間某日
    ，在臺北縣蘆洲市與中和市等處，拾獲前揭陳清巖所有之汽
    車駕照，及沈璞所有之健保卡、身分證、汽車駕照，而意圖
    為自己不法所有犯意，並基於概括犯意，將上開證件侵占入
    己，因認被告另涉犯刑法第337 之侵占遺失物罪嫌，並與前
    揭論罪科刑之變造特種文書犯行，有方法目的之牽連關係等
    語。按犯罪事實應依證據認定之，無證據不得認定犯罪事實
    ；被告之自白不得作為有罪判決之唯一證據，仍應調查其他
    必要之證據，以察其是否與事實相符，為刑事訴訟法第154
    條第2 項、第156 條第2 項所明文。公訴人認被告涉犯上開
    侵占遺失物犯嫌，無非係以被告於偵查中之自白及扣案之陳
    清巖及沈璞所有之汽車駕照各1 張，為其主要論據。第查，
    被告於警詢時係供稱：上開陳清巖及沈璞之駕照是綽號「黑
    仔」之男子所交付等語（見偵查卷第9 頁），復於本院準備
    程序及審理時係供稱；前揭陳清巖及沈璞所有之證件，係於
    95年3 、4 月間某日，由許振華交付給伊，並說要用就用，
    不然就丟掉等語（見本院準備程序筆錄第4 頁、審判筆錄第
    5 頁），雖被告於偵查中供稱：「（問：陳清巖及沈璞之駕
    照何來？）我一年前（按即指94年7 月間）分別在蘆洲及中
    和撿到的）」等語，惟訊據證人即被害人沈璞於警詢時係供
    稱：伊所有之汽車駕照、身分證、健保卡等物約於95年1 月
    8 、9 日，在伊位於桃園縣中壢市之住處遭竊等語明確（見
    偵查卷第170 頁），則被告自無可能在被害人沈璞之駕照等
    證件尚未失竊之前即拾獲上開證件，又參以證人即被害人陳
    清巖於警詢時係證稱其所有之駕照係於90年12月底遺失等語
    （見偵查卷第175 頁），則倘若被告係於94年7 月間始在地
    面拾獲，衡情該張遺失逾3 年半之駕照鮮有不污損之理，而
    何以扣案之陳清巖駕照之外觀完整未見有何污損痕跡？此與
    常理有悖。是以，被告於偵查中自白其侵占上開證件乙節，
    顯與事實不符，無足採為憑信，應認被告於警詢及本院審理
    時一致供稱係自他人處收受上開證件乙節，較為可採。此外
    ，復查無確切證據證明被告有何侵占遺失物犯行，原應就此
    部分為無罪之諭知，惟公訴意旨認此部分與前開論罪之變造
    特種文書犯行部分，有牽連犯關係，屬裁判上一罪，爰不另
    為無罪之諭知，併此陳明。
據上論斷，應依刑事訴訟法第299 條第1 項前段，槍砲彈藥刀械
管制條例第8 條第4 項、第12條第4 項，毒品危害防制條例第11
條第2 項，刑法第11條前段、第2 條第1 項、修正前刑法第56條
、刑法第212 條、第349 條第1 項、第55條、修正前刑法第42條
第2 項、第47條、第51條第5 款、第38條第1 項第1 款、第2 款
，廢止前罰金罰鍰提高標準條例第2 條，現行法規所定貨幣單位
折算新臺幣條例第2 條，中華民國九十六年罪犯減刑條例第2 條
第1 項第3 款、第7 條、第9 條、第11條，判決如主文。
本案經檢察官江祐丞到庭執行職務。
中　　華　　民　　國　　96　　年　　9 　　月　　14　　日
                  刑事第十一庭審判長法  官   徐蘭萍
                                    法  官   邱景芬
                                    法  官   林淑婷
上正本證明與原本無異
如不服本判決應於送達後十日內向本院提出上訴狀
                                    書記官   林金良
中　　華　　民　　國　　96　　年　　9 　　月　　14　　日
附錄本案論罪科刑法條全文：
槍砲彈藥刀械管制條例第8條
未經許可，製造、販賣或運輸鋼筆槍、瓦斯槍、麻醉槍、獵槍、
空氣槍或第4 條第1 項第1 款所定其他可發射金屬或子彈具有殺
傷力之各式槍砲者，處無期徒刑或5 年以上有期徒刑，併科新臺
幣1 千萬元以下罰金。
未經許可，轉讓、出租或出借前項所列槍枝者，處5 年以上有期
徒刑，併科新臺幣1 千萬元以下罰金。
意圖供自己或他人犯罪之用，而犯前二項之罪者，處無期徒刑或
7 年以上有期徒刑，併科新臺幣1 千萬元以下罰金。
未經許可，持有、寄藏或意圖販賣而陳列第1 項所列槍枝者，處
3 年以上10年以下有期徒刑，併科新臺幣700 萬元以下罰金。
第 1 項至第 3 項之未遂犯罰之。
槍砲彈藥刀械管制條例第12條第4項
未經許可，持有、寄藏或意圖販賣而陳列子彈者，處5 年以下有
期徒刑，併科新台幣 300 萬元以下罰金。
毒品危害防制條例第11條
持有第一級毒品者，處3 年以下有期徒刑、拘役或新臺幣5 萬元
以下罰金。
持有第二級毒品者，處2 年以下有期徒刑、拘役或新臺幣3 萬元
以下罰金。
持有專供製造或施用第一、二級毒品之器具者，處1 年以下有期
徒刑、拘役或新臺幣1 萬元以下罰金。
持有毒品達一定數量者，加重其刑至二分之一，其標準由行政院
定之。
刑法第212條
偽造、變造護照、旅券、免許證、特許證及關於品行、能力服務
或其他相類之證書、介紹書，足以生損害於公眾或他人者，處1
年以下有期徒刑、拘役或3 百元以下罰金。
刑法第349條第1項
收受贓物者，處3 年以下有期徒刑、拘役或5 百元以下罰金。
附表一
┌──┬───┬───────┬───────────────────┐
│編號│被害人│時          間│被　侵　害  地　點　及　財　物        │
├──┼───┼───────┼───────────────────┤
│ 一 │劉一明│93年11月間某日│在臺北縣板橋市○○路與五權路口，被竊健│
│    │      │              │保卡1 張（已領回）等物。              │
├──┼───┼───────┼───────────────────┤
│ 二 │陳依青│93年12月間某日│在臺北縣新莊市○○街某處，被竊中國信託│
│    │      │              │信用卡、萬華銀行金融卡各1 張等物（均已│
│    │      │              │領回）。                              │
├──┼───┼───────┼───────────────────┤
│ 三 │傅宣瑋│94年2月間某日 │在其位於臺北縣中和市○○街152 之3號 之│
│    │      │              │住處，被竊萬通銀行及郵局金融卡各1 張（│
│    │      │              │已領回）等物。                        │
├──┼───┼───────┼───────────────────┤
│ 四 │曾美霞│94年9月21日   │在其位於臺北縣新莊市○○街78號5 樓之住│
│    │      │              │處，被竊彰化商業銀行金融卡1 張（已領回│
│    │      │              │）等物。                              │
├──┼───┼───────┼───────────────────┤
│ 五 │吳宜展│94年12月間某日│在其位於臺北縣三峽鎮○○路1 之4 號4 樓│
│    │      │              │住處，被竊取身分證1 張、健保卡1 張（未│
│    │      │              │領回）等物。                          │
├──┼───┼───────┼───────────────────┤
│ 六 │藍天虹│94年12月間某日│在臺北縣新莊市○○路○ 段與復興路口，被│
│    │      │              │竊取中國信託商業銀行（下稱中國信託）、│
│    │      │              │日盛銀行、花旗銀行、國泰世華銀行、匯通│
│    │      │              │銀行信用卡各1 張及中華商業銀行金融卡1 │
│    │      │              │張，及持有之朱明珠所有之中國信託信用卡│
│    │      │              │1 張等物（均已領回）。                │
├──┼───┼───────┼───────────────────┤
│ 七 │鄭慶雲│94年12月中某日│在臺北縣板橋市○○路47巷2 弄24號旁路口│
│    │      │              │，遭搶奪汽車駕照1 張，及持有之鄭登雲所│
│    │      │              │有之身分證、陽信銀行金融卡、持有之林珍│
│    │      │              │宇所有之荷蘭銀行信用卡各1 張等物（已領│
│    │      │              │回）。                                │
├──┼───┼───────┼───────────────────┤
│ 八 │乙○○│94年12月23日  │在臺北縣板橋市○○路○ 段182 巷5 弄29  │
│    │      │              │號前，遭搶奪身分證、健保卡各1 張；匯豐│
│    │      │              │銀行、花旗銀行、富邦銀行、中國信託信用│
│    │      │              │卡各1 張、華南銀行金融卡1 張等物（起訴│
│    │      │              │書漏未記載上開金融卡，均已領回）。    │
├──┼───┼───────┼───────────────────┤
│ 九 │周美玲│94年12月24日  │在臺北縣板橋市○○街50之60號前，遭搶奪│
│    │      │              │第一銀行、遠東商業銀行提款卡各1 張等物│
│    │      │              │（已領回）。                          │
├──┼───┼───────┼───────────────────┤
│ 十 │周盈伶│94年12月27日  │在臺北縣板橋市新埔捷運站3 號出口巷內，│
│    │      │              │遭搶奪花旗銀行信用卡、上海銀行提款卡各│
│    │      │              │1 張（已領回）等物。                  │
├──┼───┼───────┼───────────────────┤
│十一│陳仲榮│不詳          │地點不詳；物品為陳仲榮所有之身分證、健│
│    │      │              │保卡各1 張、陳仲榮持有之CHEN I CHING所│
│    │      │              │有之中國信託信用卡、SUNG MING CHU 所有│
│    │      │              │之中國信託信用卡各1 張等物（均未領回）│
│    │      │              │。                                    │
├──┼───┼───────┼───────────────────┤
│十二│沈璞  │95年1月間某日 │在其位於桃園縣中壢市○○路60巷15號5 樓│
│    │      │              │住處，被竊健保卡、身分證各1 張（已領回│
│    │      │              │）、汽車駕照1 張（其上已經換貼甲○○照│
│    │      │              │片，扣案未領回）。                    │
├──┼───┼───────┼───────────────────┤
│十三│陳青巖│90年12月底某日│在臺北市中山區○○○路與林森北路口附近│
│    │      │              │，遺失汽車駕駛執照1 張（其上換貼甲○○│
│    │      │              │照片，已扣案未領回）等物。            │
└──┴───┴───────┴───────────────────┘
  附表二（扣案之藥丸共16顆）
┌──┬─────┬──────┬──────────┬───────┐
│編號│檢體編號  │外觀顏色形狀│ 檢出成分           │數量          │
├──┼─────┼──────┼──────────┼───────┤
│一  │W00000000 │靛藍色圓形錠│甲基安非他命        │6顆（驗餘數量 │
│    │          │            │（Methamphetamine ）│5 顆）        │
├──┼─────┼──────┼──────────┼───────┤
│二  │W00000000 │靛藍色圓形錠│甲基安非他命        │3 顆（驗餘數量│
│    │          │            │（Methamphetamine） │2 顆）        │
├──┼─────┼──────┼──────────┼───────┤
│三  │W00000000 │深藍色圓形錠│甲基安非他命        │1 顆（驗餘碎錠│
│    │          │            │（Methamphetamine） │）            │
├──┼─────┼──────┼──────────┼───────┤
│四  │W00000000 │黃色圓形錠  │MDMA                │1 顆（驗餘碎錠│
│    │          │            │                    │）            │
├──┼─────┼──────┼──────────┼───────┤
│五  │W00000000 │磚紅色潮濕狀│MDA                 │1 顆（驗餘碎錠│
│    │          │圓形錠      │                    │）            │
├──┼─────┼──────┼──────────┼───────┤
│六  │W00000000 │紫紅色圓形錠│MDMA                │3 顆（驗餘數量│
│    │          │            │                    │2顆）         │
├──┼─────┼──────┼──────────┼───────┤
│七  │W00000000 │橘色圓形錠  │硝西泮（Nitrazepam）│1 顆（驗餘碎錠│
│    │          │            │                    │）            │
└──┴─────┴──────┴──────────┴───────┘
